# 合并报表

提问人：长安梧桐 时间：2020-02-08 23:41:14
请教陈老师，集团A和基金公司B（集团A的子公司）以及非关联单位C公司共同出资设立了合伙企业D，B为普通合伙人，A和C为有限合伙人。A认缴比例66%，B认缴1%，C认缴33%。D合伙企业未设立投资决策委员会，合伙协议约定由基金公司B代为行使投资决策委员会权力。我想咨询的问题是： 1 、如果各合伙人按协议约定出资，合伙企业D由谁来直接合并报表？ 2 、如果集团A没有按约定出资，其他合伙人按约定出资了，合伙企业D由谁来直接合并报表？

回答人：chenyiwei
合伙企业作为特殊目的的结构化主体，其控制权不仅仅取决于出资比例，更多地取决于设立目的、投资决策机制、收益分配和亏损分担安排、被投资企业的业务与特定合伙人是否具有协同效应、投资退出时特定合伙人有无优先购买权等因素。建议就这些问题进一步了解。

提问人：MGS 时间：2020-04-04 08:05:21
请教陈版， 1 月 1 日非同一控制并购产生的负商誉，作营业外收入，在 12 月 31 日报表合并时，抵消分录作营业外收入呢还是期初未分配利润？

回答人：chenyiwei
因为合并日是 1 月 1 日，所以作为本年度发生额，确认为本年度的营业外收入。

提问人：长安梧桐 时间：2020-07-28 09:33:08
请教陈老师， 2017 年甲集团对A公司持有65%股权能控制A公司并将其纳入合并报表范围， 2019 年甲集团购买了少数股东持有的A公司的15%股权， 2020 年少数股东将其持有A公司剩余股权20%全部转让给甲集团，至此A公司成为甲集团全资子公司。
我想咨询两个问题： 2020 年A公司已经成为甲集团的全资子公司，甲集团因购买少数股东持有A公司剩余股权所取得长期股权投资与按照新增持股比例计算享有子公司净资产份额之间的差额，在合并报表层面是否继续确认为资本公积？以前年度（ 2019 年）因购买少数股东15%股权取得长期股权投资与计算享有子公司净资产份额之间的差额在合并层面形成的资本公积是否继续确认为资本公积？

回答人：chenyiwei
在合并报表层面，变为全资子公司后，此前因收购少数股权交易在合并报表层面确认的资本公积保持不变。这部分资本公积将在合并报表层面永久存在，即使后续丧失了对该子公司的控制权，这部分资本公积也不能转出到损益或者留存收益。

提问人：sunny19870807 时间：2020-07-30 09:53:00
通过多次收购少数股东权益实现全资子公司的，然后母公司后期全部处置该子公司，为什么前期多次收购少数股东权益的资本公积不能转留存收益或损益。请告知参考准则哪一条？

回答人：chenyiwei
权益易的一般处理原则。由与所有者之间的权益易形成的资本公积项目不能转入损益。

提问人：yezi13486079569 时间：2020-09-09 19:33:06
求教老师:甲公司合并报表下有A、B、C、D四个公司，其中甲公司占A公司80%的股权，剩余20%的股权为乙公司持有，现乙公司入资 50 万元，那对合并报表下的未分配利润和少数股东权利的影响怎么分配？

回答人：chenyiwei
首先要考虑乙的增资是否影响到甲公司对A公司的控制权。如果不影响控制地位的，则乙公司对A的增资属于权益性交易。应根据变更后A公司的股权结构和净资产份额计算应归属于少数股东乙公司的A公司权益份额，这部分权益份额相较于乙公司增资前所享有权益份额的增加额，再与乙公司的出资额相比，差额在合并报表层面调整资本公积。
如果甲公司因此丧失了对A的控制权，导致合并范围变化，则应视同处置子公司处理，继续持有的A公司股权按丧失控制权之日的公允价值重新计量，并确认重新计量的损益为投资收益。

提问人：yuanfun-00928 时间：2020-11-20 13:33:08
请教各位老师，我公司准备以这样的架构图做合并报表，请帮忙看看如何操作？深圳母公司A同时控制深圳子公司B和香港子公司C，香港子公司C控制香港子公司D和E，E又控制东莞工厂F,F控制子公司G，这么多层的控制全部为100%，做合并报表时是不是先从G合并到F，F合并到E, E 合并到 D,D 合并到C，到这一层，B和C 再合并到A? 感谢各位老师，请不吝赐教
架构图架构图.png.png (26.8 KB, 下载次数: 1)
.PDF
3 天前 上传

回答人：chenyiwei
对于其中涉及的香港公司是否需编制合并报表，可根据集团和各该子公司管理层的需求，确定是否需要编制合并报表。对于注册在内地的子公司，其下有其他子公司的，根据企业会计准则规定，其法定财务报表需包含合并报表。
集团合并报表可以在各子公司合并报表的基础上，层层汇总编制；也可以一步到位合并所有企业的报表。本案例中所有子公司均为全资子公司，不涉及少数股权问题，合并报表的编制相对容易。